* Ngspice тест: ACTUATOR_CHANNEL / ACT_CH_BRAKE
* Тормоз. IN1 = H, IN2 = H — оба плеча low-side, мотор
* замкнут через нижние ключи. Выходы прижаты к GND.
.INCLUDE /home/vitaly-pc/kicad/climate_control_niva_travel/spice/lib/motor_model.lib
.INCLUDE spice/ACTUATOR_CHANNEL.sub

* Порты: FB FB_RAW GND IN1 IN2 MOTOR_A MOTOR_B

* V1: Питание H-моста
V1 VCC_12V 0 DC 14.4

* V2: IN1 = лог. 1
V2 IN1 0 DC 3.3

* V3: IN2 = лог. 1
V3 IN2 0 DC 3.3

* XM: Тот же моторедуктор, обе клеммы на GND
XM MOTOR_A MOTOR_B SPEED DC_MOTOR R_arm=30 L_arm=50m Ke=40 Kt=0.05 C_inertia=1e-4 R_friction=30
XACTUATOR_CHANNEL FB FB_RAW 0 IN1 IN2 MOTOR_A MOTOR_B ACTUATOR_CHANNEL

.op
.control
run
print v(motor_a) v(motor_b)
.endc
.end
